臺灣臺南地方法院民事裁定
111年度司繼字第437號
聲  請  人  財政部國有財產署南區分署

法定代理人  黃莉莉  
代  理  人  黃耀光  


上列聲請人因擔任被繼承人黃慶財之遺產管理人，聲請核定報酬
，本院裁定如下：
    主  文
聲請人得請求代為管理被繼承人黃慶財遺產之報酬合計為新臺幣
貳萬元。
聲請程序費用新臺幣伍佰元由被繼承人黃慶財之遺產負擔。
    理  由
一、按遺產管理人得請求報酬，其數額由法院按其與被繼承人之
    關係、管理事務之繁簡及其他情形，就遺產酌定之，必要時
    ，得命聲請人先為墊付，民法第1183條定有明文。次按聲請
    法院酌定遺產管理人報酬事件，專屬被繼承人住所地法院管
    轄；法院裁定酌給遺產管理人報酬時，得按遺產管理人所為
    遺產管理事務之繁簡，就被繼承人之財產，酌給相當報酬，
    家事事件法第141條準用第142條、第153條規定亦有明定。
    又聲請意旨雖以財政部訂頒之代管無人承認繼承遺產作業要
    點第13點第 4款規定主張本件應按遺產現值百分之一點五核
    算，惟依前開作業要點所示，已明訂管理報酬應依民法第11
    83條規定聲請法院酌定，上開標準無從拘束法院，核先敘明
    。
二、本件聲請意旨略以：聲請人前經鈞院以110年度司繼字第268
    2號裁定選任為被繼承人黃慶財之遺產管理人，而被繼承人
    遺留之坐落嘉義縣○○市○○○段000地號、270地號、271地號及
    272地號等4筆土地，經債權人聲請強制執行，現由臺灣嘉義
    地方法院民事執行處以110年度司執字第43032號債務執行強
    制執行事件進行中，因被繼承人別無其他遺產，爰請求酌定
    遺產管理人報酬，俾利於前開程序參與分配等語。
三、經查，聲請人為被繼承人黃慶財之遺產管理人乙節，業經本
    院依職權調閱110年度司繼字第2682號、111年度司家催字第
    1號等卷宗，查核屬實，堪予認定。考量本件遺產管理人所
    進行者為例行性職務，除辦理遺產管理人登記、公示催告與
    民事強制執行案件等職務外，並未執行其他繁重或複雜性事
    務，另斟酌被繼承人之遺產尚有其他待處理事項、聲請人專
    業能力、所需耗費之勞力程度及一般處理委任事務之合理報
    酬，核定本件遺產管理人之報酬為20,000元，應屬適當，爰
    裁定如主文所示。
四、依家事事件法第181條第11項，裁定如主文。
中　　華　　民　　國　　111 　年　　2 　　月　　14　　日
                家事法庭      司法事務官  吳玲媛
以上正本係照原本作成。
如對本裁定抗告，須於裁定送達後10日之不變期間內，向本院提
出抗告狀，並繳納抗告費新臺幣1,000元。
中　　華　　民　　國　　111 　年　　2 　　月　　14　　日
                              書  記  官  林木村